【裁判字號】    98,易,274
【裁判日期】    980527
【裁判案由】    毒品危害防制條例
【裁判全文】
臺灣基隆地方法院刑事判決               98年度易字第274號
公  訴  人  臺灣基隆地方法院檢察署檢察官
被      告  甲○○
                    （另案於臺灣基隆看守所羈押中）
上列被告因毒品危害防制條例案件，經檢察官提起公訴（98年度
毒偵字第338號），被告於準備程序進行中，就被訴事實為有罪
之陳述，經本院合議庭裁定由受命法官獨任進行簡式審判程序，
判決如下：
    主  文
甲○○施用第二級毒品，累犯，處有期徒刑肆月，如易科罰金，
以新臺幣壹仟元折算壹日。
    事  實
一、甲○○前因施用第二級毒品案件，經依臺灣基隆地方法院裁
    定送觀察勒戒後，認無繼續施用毒品傾向，由臺灣基隆地方
    法院檢察署檢察官於以94年度毒偵緝字第119 號為不起訴處
    分確定，並於民國94年9 月29日執行完畢；復因施用毒品案
    件，經本院於95年6 月7日以95年度基簡字第485號判處有期
    徒刑4 月確定；又因轉讓第二級毒品及持有第一級毒品案件
    ，經本院以95年度訴字第436號判決判處有期徒刑6月、3 月
    ，前開案件，嗣由本院以96年度聲減字第1229號裁定減刑，
    並合併定應執行有期徒刑6 月確定；再因詐欺案件，由本院
    以96年度易字第189號判處有期徒刑5月確定；因施用毒品案
    件，經本院以95年度易字第320號判處有期徒刑4月、5 月確
    定；因收受贓物案件，由本院以96年度基簡字第366 號判處
    有期徒刑5 月；另因偽造文書案件，經本院以96年度基簡字
    第985 號判處有期徒刑2月確定；前開95年度易字第320號、
    95年度基簡字第366號案件，嗣經本院以96年度聲減字第122
    9號裁定減刑並定應執行有期徒刑6月確定；前開案件嗣經接
    續執行，而於97年8月15日縮刑期滿執行完畢（構成累犯）
    。
二、詎甲○○未戒除毒癮，基於施用第二級毒品之犯意，於98年
    2月7日晚間10時許，在其基隆市○○區○○路271號B室住處
    內，以將第二級毒品甲基安非他命置於玻璃球內燒烤生煙霧
    而吸食之方式，施用第二級毒品1次。嗣為警於同年月8日下
    午6時，在臺北市○○○路○段25之10號查獲，並扣得第二級
    毒品安非他命14包。另經警徵得甲○○同意採尿送驗，結果
    呈第二級毒品甲基安非他命陽性反應，始查悉上情。
三、案經行政院海岸巡防署北部地區巡防局移送臺灣基隆地方法
    院檢察署檢察官偵查起訴。
    理  由
一、本件被告所犯者非為死刑、無期徒刑、最輕本刑為3 年以上
    有期徒刑之罪或高等法院管轄第一審案件，其於準備程序進
    行中，先就被訴事實為有罪之陳述，經告知其簡式審判程序
    之旨，並聽取公訴人及被告之意見後，本院依刑事訴訟法第
    273條之1第1 項之規定，裁定由受命法官獨任進行簡式審判
    程序，且依同法第273條之2規定，簡式審判程序之證據調查
    ，不受第159條第1項、第161條之2、第161條之3、第163 條
    之1及第164條至第170條規定之限制，合先敘明。
二、前揭犯罪事實，業據被告於本院準備程序及審理時坦承不諱
    ，又經被告同意，為警查獲後所採集之尿液經送驗後，呈安
    非他命及甲基安非他命之陽性反應，此有北部地區巡防局基
    隆查緝隊緝獲煙毒麻醉藥品案涉案嫌犯姓名代碼對照表（編
    號：000000-00 ）、台灣尖端先進生技醫藥股份有限公司濫
    用藥物檢驗報告各乙份附卷可稽，且參之以酵素免疫分析或
    薄層定性分析等方式為初步篩檢者，檢驗結果雖有相當程度
    偽陽性之可能，然以氣（液）相層析、質譜分析之儀器為交
    叉確認者，檢驗結果出現偽陽性之機率則極低，因而具有公
    信力，核足為對涉嫌人不利之認定，是被告自白足認與犯罪
    事實相符，本件事證明確，應依法論科。
三、又施用甲基安非他命之代謝最先是去N-甲基（N-demethylat
    ion）形成安非他命，而施用甲基安非他命後，在正常尿液
    PH值情況下，24小時內，有43％服用劑量以甲基安非他命原
    態排出；另施用安非他命後24小時內，有30％以安非他命原
    態排出，20％經去氨基作用及氧化作用形成苯甲酸，2％ 經
    反應形成Norephedrine（參照行政院衛生署出版「物質濫用
    」、「常見濫用藥物檢驗方法彙編」所載）。而施用安非他
    命後，其尿液不致檢出甲基安非他命陽性反應，而施用甲基
    安非他命後，其尿液可檢出甲基安非他命和其代謝物安非他
    命成分，有行政院衛生署管制藥品管理局93年11月2 日管檢
    字第0930010499號函可按，是尿液經檢驗出甲基安非他命陽
    性反應，係被告施用甲基安非他命後以甲基安非他命原態排
    出者；而檢驗出安非他命陽性部分，乃施用甲基安非他命、
    安非他命均可檢驗出安非他命陽性反應。查被告為警採集之
    尿液經檢驗結果，呈安非他命及甲基安非他命陽性反應，足
    認被告係施用甲基安非他命無訛。
四、查甲基安非他命分係毒品危害防制條例第2條第2項第2 款所
    定之第二級毒品，核被告所為係犯毒品危害防制條例第10條
    第第2 項之施用第二級毒品罪。被告持有第二級毒品甲基安
    非他命之低度行為，應為施用第二級毒品之高度行為所吸收
    ，不另論罪。再被告有事實欄所示論罪科刑執行完畢情形，
    有臺灣高等法院被告前案紀錄表乙份附卷足憑，其於前案執
    行完畢後5 年內，故意再犯本件有期徒刑以上之罪，為累犯
    ，依刑法第47條第1 項加重其刑。爰審酌被告曾有施用毒品
    之前科仍不知戒除，惟犯罪後坦承犯行，且所犯之施用毒品
    犯行乃戕害自己身心健康，並未危及他人等一切情狀，量處
    如主文所示之刑，並諭知易科罰金之折算標準。
五、至員警於98年2月8日在臺北市○○○路○ 段25之10號所查扣
    之第二級毒品安非他命14包，係被告於前揭時、地施用第二
    級毒品後，另由友人所交付而持有，且由臺灣基隆地方法院
    檢察署另案偵辦中，此據被告敘明在卷。而毒品危害防制條
    例第18條第1 項前段固規定查獲之第一、二級毒品，不問屬
    於犯人與否，均沒收銷燬之，惟該條項所稱「查獲之毒品」
    ，係指有罪判決書於事實欄內，已經認定被告有罪事實之毒
    品而言，本件扣案之第二級毒品安非他命14包，非屬認定被
    告前開施用第二級毒品犯行之毒品，已如前述，與毒品危害
    防制條例第18條第1 項前段之規定尚屬有間，爰不予宣告沒
    收銷燬之。
據上論斷，應依刑事訴訟法第273條之1第1項、第299條第1 項前
段，毒品危害防制條例第10條第2 項，刑法第11條前段、第47條
第1項、第41條第1項前段，判決如主文。
本案經檢察官乙○○到庭執行職務。
中    華    民    國    98    年    5    月    27    日
                  刑事第四庭法  官   周霙蘭
以上正本證明與原本無異。
如不服本判決應於收受送達後10日內向本院提出上訴書狀，並應
敘述具體理由；其未敘述上訴理由者，應於上訴期間屆滿後20日
內向本院補提理由書 (均須按他造當事人之人數附繕本)「切勿
逕送上級法院」。
中    華    民    國    98    年    5     月    27    日
                             書記官  莊智凱
附錄論罪法條全文：
毒品危害防制條例第10條
施用第一級毒品者，處 6 月以上 5 年以下有期徒刑。
施用第二級毒品者，處 3 年以下有期徒刑。


司法院資訊處製作；財團法人民間司法改革基金會備份。
